【裁判字號】    98,訴,568
【裁判日期】    980616
【裁判案由】    毒品危害防制條例
【裁判全文】
臺灣基隆地方法院刑事判決              98年度訴字第568號
公  訴  人  臺灣基隆地方法院檢察署檢察官
被      告  甲○○
上列被告因毒品危害防制條例案件，經檢察官提起公訴（98年度
毒偵字第618號），被告於準備程序中就被訴事實為有罪之陳述
，受命法官於聽取當事人之意見後，由本院合議庭裁定由受命法
官獨任以簡式審判程序判決如下：
    主    文
甲○○施用第一級毒品，累犯，處有期徒刑捌月。
    犯罪事實
一、甲○○前因施用毒品案件，經觀察、勒戒後，因認有繼續施
    用毒品之傾向，經臺灣桃園地方法院以88年度毒聲字第7077
    號裁定令入戒治處所強制戒治，於民國89年4 月29日因停止
    戒治出監，復經撤銷停止戒治，再度執行強制戒治，於90年
    4 月25日執行完畢釋放，並經臺灣桃園地方法院檢察署檢察
    官以90年度戒偵字第431 號不起訴處分；復因施用第一、二
    級毒品案件，經觀察、勒戒後，因認有繼續施用毒品之傾向
    ，本院以90年度毒聲字第1475號裁定令入戒治處所強制戒治
    ，於92年3 月14日執行完畢，翌日接續執行另案徒刑，並因
    上開施用第一、二級毒品案件，經本院以90年度訴字第670
    號及90年度瑞簡字第113 號判決，分別判處有期徒刑10月及
    5 月確定，嗣經本院就90年度訴字第670 號及90年度瑞簡字
    第113 號判決所科之刑，以92年度聲字第41號裁定定應執行
    有期徒刑1 年2 月，於93年6 月23日因縮刑期滿執行完畢。
    又因於強制戒治執行完畢後5 年內之94年2 月間某日至94年
    4 月29日連續施用第一、二級毒品案件，經臺灣基隆地方法
    院檢察署檢察官以94年度毒偵字第995 號提起公訴，本院以
    94年度訴字第402 號判決判處有期徒刑1 年、6 月，應執行
    有期徒刑1 年5 月確定；再因施用第一級毒品案件，經本院
    以94年度訴字第1089號判決判處有期徒刑9 月確定。另因轉
    讓第二級毒品案件，經本院以95年度訴字第455 號判決判處
    有期徒刑8 月確定，嗣本院依據中華民國96年罪犯減刑條例
    之規定，就94年度訴字第1089號及95年度訴字第455 號判決
    所科之刑，以96年度聲減第499 號裁定分別減刑，並定應執
    行有期徒刑7 月，與上開94年度訴字第402 號裁定所定之執
    行刑接續執行，於96年10月4 日因縮刑期滿執行完畢。詎甲
    ○○仍未戒除毒癮，於97年11月13日晚間，在其位於台北縣
    瑞芳鎮○○○路1巷54-6號租屋處，以將第一級毒品海洛因
    置放於注射針筒內，加水混合後注射血管之方式，施用第一
    級毒品1次。嗣於同年月14日6時20分許，為警持搜索票至上
    開處所查獲，另經警採集其尿液送驗後，始悉上情。
二、案經苗栗縣警察局通霄分局報請臺灣苗栗地方法院檢察署轉
    呈臺灣高等法院檢察署令轉臺灣基隆地方法院檢察署檢察官
    偵查起訴。
    理    由
一、上開事實，業據被告甲○○於本院審理時坦承不諱，且被告
    為警查獲所採集尿液，經送驗結果，呈嗎啡陽性反應，有苗
    栗縣警察局通霄分局毒品犯罪嫌疑人尿液採驗作業管制紀錄
    、銓昕科技股份有限公司濫用藥物尿液檢驗報告在卷可稽，
    又查被告前因施用毒品案件，經強制戒治，92年3月14日執
    行完畢，又於94、97年間，因施用毒品案件，經本院分別判
    處有期徒刑確定之事實，有臺灣基隆地方法院檢察署刑案資
    料查註紀錄表、臺灣高等法院被告前案紀錄表各1份附卷足
    憑。被告既曾於強制戒治期滿後「五年內再犯」，且經法院
    判處罪刑確定，竟又於上開時、地，再次施用上開第一級毒
    品，非屬毒品危害防制條例第20條第3項所定「五年後再犯
    」之情形，故檢察官依法逕行起訴，於法要無不合，本件事
    證明確，被告犯行洵堪認定。
二、查海洛因係毒品危害防制條例第2條第2項第1款規定之第一
    級毒品，是被告甲○○所為，係犯同條例第10條第1項之施
    用第一級毒品罪。被告施用前持有第一級毒品之行為，應為
    施用之高度行為所吸收，不另論罪。被告有如犯罪事實欄所
    示刑案之執行情形，此有台灣高等法院被告全國前案紀錄表
    在卷可按，其受有期徒刑之執行完畢後，5年內再犯本案有
    期徒刑以上之罪，為累犯，應依刑法第47條第1項之規定加
    重其刑。爰審酌被告前已有施用毒品前科，有上開刑案紀錄
    表可查，今再為施用，法治觀念之淡薄，然施用毒品究屬戕
    害自身健康之犯罪，被告施用毒品尚未造成他人明顯之危害
    ，且於本院審理中已坦承犯行，犯後態度尚稱良好，並兼衡
    被告犯罪之動機、目的、手段、生活狀況及智識程度，暨公
    訴人請求科以適當之刑等一切情狀，量處如主文所示之刑。
據上論斷，應依刑事訴訟法第273條之1第1項、第299條第1 項前
段，毒品危害防制條例第10條第1項，刑法第11條前段、第47 條
第1項，判決如主文。
本案經檢察官乙○○到庭執行職務。
中    華    民    國    98    年    6     月    16    日
                  刑事第三庭法    官  陳姵君
以上正本證明與原本無異。
如不服本判決應於收受本判決後10日內向本院提出上訴書狀，其
未敘述上訴理由者，並得於提起上訴後10日內向本院補提理由書
狀（均須按他造當事人之人數附繕本）「切勿逕送上級法院」。
中    華    民    國    98    年    6     月    16    日
                            書 記 官  王佩珠
毒品危害防制條例第10條第1項
施用第一級毒品者，處 6 月以上 5 年以下有期徒刑。


司法院資訊處製作；財團法人民間司法改革基金會備份。
